【裁判字號】    89,自緝,81
【裁判日期】    890705
【裁判案由】    侵占
【裁判全文】
臺灣臺中地方法院刑事判決                          八十九年度自緝字第八一號
    自  訴  人  乙○○
    被      告  甲○○
右列被告因侵占案件，經自訴人提起自訴，本院判決如左：
    主  文
甲○○意圖為自己不法之所有，而侵占自己持有他人之物，處拘役肆拾日，緩刑貳年
。
    事  實
一、甲○○於民國八十七年八月二十四日，至台中縣太平巿新平路三段二三六號乙○
    ○所經營之國通計程車無線電台，向乙○○租用一台乙豪牌506.5250ＭＨＺ頻道
    無線電車台機（含天線一條、車頂燈一具及麥克風一支），期限至八十七年十一
    月二十四日止。詎甲○○於上開租期屆滿後，竟意圖為自己不法之所有，於八十
    七年十一月下旬，在台中縣、巿某處，變易持有為所有之意思，將上開所租來之
    無線電車台機據為己有，侵占入己。嗣因甲○○迄無繳回無線電車台機，亦未再
    給付租金，且避不見面，乙○○始查覺上情。
二、案經乙○○向本院提起自訴。
    理  由
一、訊據被告甲○○矢口否認右開犯行，辯稱所租來之無線電車台機，不知放置何處
    ，遍尋不著云云。經查被告於前開時地向自訴人乙○○租用無線電車台機（含天
    線一條、車頂燈一具及麥克風一支），租期至同年十一月二十四日止，期限屆滿
    後，被告未繳回該台無線電車台機，亦無繼續給付租金，自訴人遍尋無著等事實
    ，有被告與自訴人所簽訂之「國通計程車無線電車裝機組借用合約書」、「國通
    無線電台入台申請表」及存證信函各一份在卷可憑，被告亦坦承屬實。又前開無
    線電車台機得作為聯繫用之工具，頗具利用價值，非僅供營業計程車使用，眾所
    皆知。乃被告於本院審理中既無法提出該台無線電車台機，復不能指出其下落供
    查證。綜合上情，被告顯係於租期屆滿後，即意圖為自己不法之所有，於八十七
    年十一月下旬，即在台中縣、巿某處，變易持有為所有之意思，將該台無線電車
    台機侵占為己有。是本件事證明確，被告右開侵占之犯行，洵堪認定。
二、核被告甲○○所為，係犯刑法第三百三十五條第一項之侵占罪。爰審酌被告犯罪
    之動機、目的、手段、該台無線電車台機之價值，及犯後態度等一切情狀，量處
    如主文所示之刑。復查被告未曾受有期徒刑以上刑之宣告，有台灣高等法院被告
    全國前案紀錄表一份在卷可憑，且已與自訴人達成和解，願賠償其損失新台幣三
    萬八千元，有和解書一紙附卷可查，被告當初應係一時失慮，誤罹刑章，應無再
    犯之虞，本院因認前開所宣告之刑，以暫不執行為適當，爰併宣告緩刑二年，以
    啟自新，並觀後效。
據上論斷，應依刑事訴訟法第三百四十三條、第二百九十九條第一項前段，刑法第三
百三十五條第一項、第七十四條第一款，罰金罰鍰提高標準條例第一條前段，判決如
主文。
中      華      民      國      八十九      年      七    月    五      日
                                        法  官  莊 深 淵
右正本證明與原本無異。
如不服本判決，應於送達後十日內向本院提出上訴狀（須附繕本），上訴於台灣高等
法院台中分院。
                                        書記官
中      華      民      國      八十九      年      七    月    五      日
附錄論罪科刑法條
刑法第三百三十五條第一項：
  意圖為自己或第三人不法之所有，而侵占自己持有他人之物者，處五年以下有期徒
刑、拘役或科或併科一千元以下罰金。


司法院資訊處製作；財團法人民間司法改革基金會備份。
